【裁判字號】    99,審訴,2259
【裁判日期】    990714
【裁判案由】    毒品危害防制條例
【裁判全文】
臺灣高雄地方法院刑事判決            99年度審訴字第2259號
公  訴  人  臺灣高雄地方法院檢察署檢察官
被      告  甲○○
上列被告因毒品危害防制條例案件，經檢察官提起公訴（99年度
毒偵字第3065號），被告就被訴事實為有罪之陳述，經告知簡式
審判程序之旨，並聽取被告與公訴人之意見後，本院合議庭裁定
由受命法官獨任進行簡式審判程序，本院判決如下：
    主  文
甲○○施用第一級毒品，累犯，處有期徒刑捌月；扣案之香菸壹
支，沒收。又施用第二級毒品，累犯，處有期徒刑參月。應執行
有期徒刑玖月；扣案之香菸壹支，沒收。
    事  實
一、甲○○前於民國89年間，因施用毒品案件，經本院裁定送觀
    察、勒戒後，認有繼續施用毒品之傾向，再裁定令入戒治處
    所施以強制戒治，嗣經裁定停止戒治，於90年9 月14日保護
    管束期滿未經撤銷，而視為強制戒治執行完畢，由臺灣高雄
    地方法院檢察署檢察官以90年度戒毒偵字第1057號不起訴處
    分確定。另於84年間，因違反肅清煙毒條例、麻醉藥品管理
    條例等案件，經臺灣高等法院高雄分院以84年度上訴字第26
    48號判處有期徒刑3 年2 月、6 月，應執行有期徒刑3 年6
    月確定；又於85年間，因違反肅清煙毒條例、麻醉藥品管理
    條例等案件，經本院以85年度訴字第2617號判處有期徒刑3
    年4 月、6 月，應執行有期徒刑3 年8 月確定，兩案接續執
    行，於88年9 月1 日縮短刑期假釋出獄，嗣於假釋期間之91
    年間，因施用毒品、偽造文書等案件，經本院以91年度訴字
    第1808號、91年度訴字第2710號，各判處有期徒刑11月、7
    月、6 月，嗣經裁定減刑且定應執行刑為有期徒刑10月確定
    ，而撤銷假釋，接續執行殘刑有期徒刑3 年10月19日，並於
    96年8 月13日縮短刑期執行完畢。詎甲○○仍不知悔改，竟
    分別基於施用第一、二級毒品之犯意，於99年4 月22日下午
    3 時30分許，在高雄市○○區○○街某處，以將第一級毒品
    海洛因摻入香菸後，吸食含有海洛因成分煙氣之方式，施用
    第一級毒品海洛因1 次後，在同一地點，以將第二級毒品甲
    基安非他命置於玻璃球內燒烤，吸食煙霧之方式，施用第二
    級毒品甲基安非他命1 次。嗣於同日晚間11時許，在高雄市
    苓雅區○○○路8 號前，為警查獲，經徵得其同意採尿送驗
    結果呈嗎啡、甲基安非他命陽性反應，並扣得甲○○所有而
    供其施用第一級毒品所用之香菸1 支，始獲上情。
二、案經高雄市政府警察局移送臺灣高雄地方法院檢察署檢察官
    偵查起訴。
    理  由
一、本件被告甲○○所犯係死刑、無期徒刑、最輕本刑為3 年以
    上有期徒刑以外之罪，其於準備程序中就被訴事實為有罪之
    陳述，經本院告知簡式審判程序之旨，並聽取公訴人及被告
    意見後，合議庭裁定由受命法官獨任進行簡式審判程序，合
    先敘明。
二、訊據被告對於上揭時、地，分別施用第一級毒品海洛因及第
    二級毒品甲基安非他命之事實，坦承不諱；而被告為警查獲
    所採之尿液檢體，經送高雄市立凱旋醫院以酵素免疫法及氣
    相層析質譜法檢驗結果，呈現嗎啡、甲基安非他命陽性反應
    ，此有高雄市立凱旋醫院99年5 月19日濫用藥物尿液檢驗報
    告暨高雄市政府警察局保安警察大隊黎明中隊偵辦毒品危害
    防制條例嫌疑人尿液採證代碼對照表（代碼：L 專-99365號
    ）各1 份附卷可稽；復有被告所有而供其施用第一級毒品海
    洛因所用之香菸1 支扣案可憑，是被告分別施用第一、二級
    毒品之犯行，均堪認定，應予依法論科。
三、核被告所為，係犯毒品危害防制條例第10條第1 項之施用第
    一級毒品罪、同條例第10條第2 項之施用第二級毒品罪。被
    告持有第一、二級毒品後進而施用，其持有之低度行為均應
    為施用之高度行為所吸收，故均不另論其持有毒品罪。被告
    所犯上開施用第一級毒品及施用第二級毒品之2 罪間，犯意
    各別，應予分論併罰。被告前因違反肅清煙毒條例、麻醉藥
    品管理條例等案件，經法院判處應執行有期徒刑3 年6 月，
    又因違反肅清煙毒條例、麻醉藥品管理條例等案件，經法院
    判處應執行有期徒刑3 年8 月，兩案接續執行，於88年9 月
    1 日縮短刑期假釋出獄，因於假釋期間，再犯施用毒品、偽
    造文書等案件，經法院分別判處有期徒刑11月、7 月、6 月
    ，嗣經裁定減刑且定應執行刑為有期徒刑10月，而撤銷假釋
    ，接續執行殘刑有期徒刑3 年10月19日，並於96年8 月13日
    執行完畢，有臺灣高等法院被告前案紀錄表1 份在卷可佐，
    是被告於有期徒刑執行完畢後，5 年內故意再犯本件有期徒
    刑以上之2 罪，均為累犯，均應依法加重其刑。本院審酌被
    告前因施用毒品案件，經觀察、勒戒及強制戒治程序，由檢
    察官不起訴處分，再因施用毒品案件，經法院判處徒刑確定
    ，並執行完畢後，仍不知悛悔，再次施用毒品自戕其身，顯
    然缺乏戒絕毒品之決心，惟念及被告坦承施用第一、二級毒
    品之事實，且其行為尚未害及他人，並斟酌被告之犯罪動機
    、手段，以及被告之智識程度等一切情狀，分別量處如主文
    所示之刑，並定應執行刑如主文所示。扣案香菸1 支，為被
    告所有且供被告施用第一級毒品海洛因所用，此據被告自承
    在卷，爰依刑法第38條第1 項第2 款規定，併予宣告沒收。
據上論斷，應依刑事訴訟法第273 條之1 第1 項、第299 條第1
項前段，毒品危害防制條例第10條第1 項、第2 項，刑法第11條
前段、第47條第1 項、第38條第1 項第2 款、第51條第5 款，判
決如主文。
本案經檢察官杜妍慧到庭執行職務。
中    華    民    國    99    年    7     月    14    日
                  刑事第十庭  法  官  高增泓
以上正本證明與原本無異。
如不服本判決，應於收受送達後10日內向本院提出上訴書狀。
中    華    民    國    99    年    7     月    14    日
                              書記官  王淑娟
附錄本判決論罪科刑法條全文：
毒品危害防制條例第10條
施用第一級毒品者，處6月以上5年以下有期徒刑。
施用第二級毒品者，處3年以下有期徒刑。

司法院資訊處製作；財團法人民間司法改革基金會備份。
